【裁判字號】    92,簡上,23
【裁判日期】    920430
【裁判案由】    竊盜
【裁判全文】
臺灣士林地方法院刑事判決                          九十二年度簡上字第二三號
    聲  請  人  臺灣士林地方法院檢察署檢察官
    上  訴  人
    即  被  告  乙○○
右上訴人因竊盜案件，不服本院九十一年度簡字第一０五八號，中華民國九十一年九
月三十日第一審刑事簡易判決（聲請簡易判決處刑案號：臺灣士林地方法院檢察署九
十一年度偵字第七七一三號），提起上訴，本院認不得以簡易判決處刑，改依通常程
序為第一審判決如左：
    主  文
原判決撤銷。
本件免訴。
    理  由
一、聲請簡易判決處刑意旨略以：被告乙○○前於民國九十年間因竊盜案件，經台灣
    台北地方法院以九十一年度簡字第一０三二號判決處有期徒刑六月，緩刑四年，
    並於九十一年五月二十三日判決確定（未構成累犯），詎猶不知悔改，竟意圖為
    自己不法之所有，基於概括之犯意，自九十一年五月間某日起，連續多次在台北
    市○○區○○路一九八號、台北市○○區○○街二十七號一樓、台北市○○區○
    ○街一段一九六號一樓等處之頂好超市，趁店員不備之際，竊取各式酒類，得手
    後藏置於隨身拉鍊型背包內離去，並轉售予不知情友人董元生、曾國盟等人牟利
    ，嗣於九十一年七月十九日，復承前犯意，前往台北市○○○路○段一五四巷六
    號頂好超市，以前開手法竊得價值新台幣（下同）四千零六十八元之白蘭氏雞精
    十二盒，迄九十一年七月二十日下午一時三十分許，在台北市○○○路三號二樓
    頂好超市內，再度以右開方式竊得哥頓琴酒乙瓶、卡魯哇香甜酒五瓶、貝禮詩香
    甜奶酒四瓶等物（價值總計五千六百二十元）後，正擬離去之際，為該店店員甲
    ○○查覺有異，報警當場查獲，因認被告涉有刑法第三百二十條第一項竊盜罪嫌
    等語。
二、按第一審法院得因檢察官之聲請，不經通常審判程序，逕以簡易判決處刑者，其
    所科之刑以宣告緩刑、得易科罰金之有期徒刑及拘役或罰金為限，此觀諸刑事訴
    訟法第四百四十九條第三項規定自明。苟被告於法院審理後，認應諭知免訴之判
    決時，依同法第四百五十二條、第四百五十一條之一第四項但書第三款規定，即
    應依通常程序審判之。茲本件被告於法院審理時，其所犯之竊盜犯行與後述被告
    於台灣台北地方法院九十一年度易字第一二０九號刑事確定判決之竊盜犯行，有
    連續犯之裁判上一罪關係，亦即本案應為免訴之判決（詳如後述），揆諸首開規
    定，顯無逕以簡易判決處刑之餘地。原檢察官聲請以簡易判決處刑，容有未合，
    自應依通常程序進行審判。其次，依刑事訴訟法第四百五十一條第一項、第三項
    之規定，檢察官聲請以簡易判決處刑者，其聲請與起訴有同一之效力。本件如上
    所述，既認檢察官簡易判決之聲請於法未合，應依通常程序審判，則參照上開刑
    事訴訟法第四百五十一條第一項及第三項之規定，應認本件業經檢察官提起公訴
    ，合先敘明。
三、按案件曾經判決確定者，應諭知免訴之判決，刑事訴訟法第三百零二條第一款定
    有明文。又按「曾經判決確定者，應諭知免訴之判決，此項規定，於實質上或裁
    判上一罪，其一部事實已經判決確定者，對於構成一罪之其他部分亦有其適用。
    」、「按是否為同一案件曾經判決確定而違背一事不再理原則應予諭知免訴之判
    決，應就兩個各別提起之訴，分別觀察其所訴被告及犯罪事實之構成要素即犯罪
    之時間、場所、方法與其特定構成犯罪之事實是否同一以為斷。」，最高法院五
    十一年度臺上字第六一六號判例、八十三年度臺上字第六七六二號判決亦有明揭
    。
四、 經查：
（一）被告乙○○前被訴於九十年間因竊盜案件，經台灣台北地方法院以九十一年度
      簡字第一０三二號判決處有期徒刑六月，緩刑四年確定，現仍於緩刑期間內。
      其猶不知悔改，竟與張紹榮共同基於意圖為自己不法所有之犯意聯絡，於九十
      一年六月二十七日下午四時許，在台北市○○區○○路四段八十三號「頂好超
      級市場」內，由乙○○、張紹榮共同著手竊取白蘭氏雞精十盒（價值新臺幣（
      下同）四千二百元），得手後欲離開之際，為該店店員俞鳳珠發覺而報警當場
      查獲。被告乙○○復基於承續前揭犯意，夥同真實姓名不詳綽號「ＫＨＩＮＴ
      ＨＥＩＮ」、「ＹＡＮＳＥＩＮ」等二名年約三十五歲之外籍男子，共同基於
      意圖為自己不法所有之概括犯意聯絡，於附表所示之時間，前往附表所示之地
      點，共同著手竊取附表所示之財物。嗣於九十一年八月三十一日下午六時十四
      分許，為警在台中市○○區○○路三段五十六號丸久生鮮超市內當場查獲等情
      之犯行，業經台灣台北地方法院於九十一年十一月十四日以九十一年度易字第
      一二○九號判決判處有期徒刑一年，並於九十一年十二月五日確定，同年十二
      月六日送執行，有判決書、台灣高等法院被告全國前案紀錄表及本院公務電話
      紀錄表等在卷可稽，是被告乙○○前開竊盜案件，業經判決確定。
（二）而本案被告乙○○被訴竊盜之犯行，其犯罪時間為自九十一年五月間至同年七
      月二十日止；上開判決確定之犯行，其犯罪時間為九十一年六月間至同年八月
      三十一日止；犯罪場所則均同為生鮮超市，顯見本案被告被訴竊盜犯行，與前
      開判決確定之犯行，犯罪時間緊接，所犯罪名相同，顯係出於概括犯意，從而
      本件與前開判決確定之犯行間，應有連續犯之裁判上一罪關係，為同一案件，
      被告上開竊盜犯行既經台灣台北地方法院判決確定在案，如前所述，依照前開
      說明，對於本案被訴之連續竊盜案件應為上開確定判決效力所及，原審未及審
      酌，而予論罪科刑，尚有未洽，被告上訴指摘為有理由，自應由本院依刑事訴
      訟法第四百五十五條之一第三項之規定，準用同法第三百六十九條第二項之規
      定，將原判決撤銷，另依第一審通常程序，不經言詞辯論，逕行諭知免訴之判
      決。
據上論斷，應依刑事訴訟法第四百五十二條、第四百五十五條之一第三項、第三百六
十九條第一項前段、第三百六十四條、第三百零二條第一款、第三百零七條，判決如
主文。
中      華      民      國    九十二    年      四      月     三十     日
                              臺灣士林地方法院刑事第四庭
                                  審判長法  官  謝  靜  恒
                                        法  官  黃  潔  茹
                                        法  官  王  俊  雄
右正本證明與原本無異。
如不服本件判決，得自判決送達之日起十日內，向本院提起上訴。
                                        書記官  許  秋  莉
中      華      民      國    九十二    年      五      月      二      日
附表：
┌────────┬────────────────┬─────────┐
│犯罪時間        │犯罪地點                        │ 被害財物         │
├────────┼────────────────┼─────────┤
│                │                                │                  │
│91.8.31下午3:51 │台中縣大雅鄉○○路○段三十七號  │白蘭氏雞精三盒    │
│                │頂好生鮮超市                    │MARTINI三瓶       │
│                │                                │BAC ARDI一瓶      │
│                │                                │UANAE UANES三瓶   │
│                │                                │KING ROBERT二瓶   │
│                │                                │                  │
├────────┼────────────────┼─────────┤
│                │                                │白蘭氏雞精三盒    │
│91.8.31下午4:20 │台中市○區○○路一段一二五號    │三多利黑角三瓶    │
│                │丸久生鮮超市                    │JOHNNIE WALKER黑牌│
│                │                                │一瓶              │
│                │                                │JOHNNIE WALKER藍牌│
│                │                                │一瓶              │
│                │                                │CHIVAS REGAL一瓶  │
│                │                                │                  │
├────────┼────────────────┼─────────┤
│                │                                │三多利金牌五瓶    │
│91.8.31下午5:00 │台中市○區○○路七十二之八－三號│三多利黑角二瓶    │
│                │丸九生鮮超市                    │ABSOLUT四瓶       │
│                │                                │SMIRNOFF三瓶      │
│                │                                │                  │
├────────┼────────────────┼─────────┤
│                │                                │白蘭氏雞精十一盒  │
│91.8.31下午5:14 │台中市○區○○路三段五十六號    │三多利OLD四瓶     │
│                │丸久生鮮超市                    │三多利角瓶二瓶    │
│                │                                │三多利金牌三瓶    │
│                │                                │JOHNNIE WALKER黑牌│
│                │                                │一瓶              │
│                │                                │JOHNNIE WALKER藍牌│
│                │                                │一瓶              │
│                │                                │特級高梁酒二瓶    │
└────────┴────────────────┴─────────┘


司法院資訊處製作；財團法人民間司法改革基金會備份。
